【裁判字號】    95,上易,368
【裁判日期】    950829
【裁判案由】    竊盜
【裁判全文】
臺灣高等法院臺南分院刑事判決         95年度上易字第368號
上  訴  人  臺灣嘉義地方法院檢察署檢察官
被      告  乙○○
                    現另案於臺灣嘉義監獄鹿草分監執行中
上列上訴人因被告竊盜案件，不服臺灣嘉義地方法院95年度易字
第212號中華民國95年5月30日第一審判決（起訴案號：臺灣嘉義
地方法院檢察署95年度偵字第212號），提起上訴，本院判決如
下：
    主  文
上訴駁回。
    事  實
一、乙○○前因竊盜案件，經原審判處有期徒刑4月；又因違反
    毒品危害防制條例、詐欺案件，先後經原審判處有期徒刑5
    月、3月確定，並定其應執行有期徒刑7月確定，上開數罪接
    續執行，於93年8月28日執行完畢。猶不知悔改，意圖為自
    己不法所有，基於竊盜之概括犯意，先於95年1月7日18時許
    ，在嘉義市過溪110之3號前之空地，見甲○○所有之車牌號
    碼LZW-642號機車之鑰匙未取下，乃以該鑰匙發動機車後，
    徒手竊取該機車供己代步之用；又於同年3月17日9時許，在
    嘉義縣水上鄉粗溪村防砲部隊後排水溝處，見丙○○所有之
    車牌號碼UMI-145號機車之鑰匙未取下，亦以該鑰匙發動機
    車後，徒手竊取該機車供己代步之用，並將機車內之丙○○
    所有之郵局及嘉義縣水上鄉農會存摺各1本、印章1顆，丟棄
    於路邊水溝內。嗣於同年3月20日23時許，在嘉義市○○街
    與文化路口騎乘上開丙○○之機車，為警當場查獲。
二、案經嘉義市警察局移送臺灣嘉義地方法院檢察署檢察官偵查
    起訴。
    理  由
一、程序方面─按除被告所犯為死刑、無期徒刑、最輕本刑為3
    年以上有期徒刑之罪或高等法院管轄第一審案件者外，於法
    院行準備程序進行中，被告先就被訴事實為有罪之陳述時，
    審判長得告知被告簡式審判程序之旨，並聽取當事人、代理
    人、辯護人及輔佐人之意見後，裁定進行簡式審判程序。
    本件被告所為係犯死刑、無期徒刑、最輕本刑為3年以上有
    期徒刑以外之罪，其於準備程序中就被訴事實為有罪之陳述
    ，經告知簡式審判程序之旨，並聽取公訴人、被告之意見後
    ，本院認為適宜進行簡式審判程序，簡式審判程序之證據調
    查，不受刑事訴訟法第159條第1項、第161條之2、第161條
    之3、第163條之1及第164條至第170條規定之限制，亦為同
    法第273條之2所明文，合先敘明。
二、訊據被告乙○○對於上揭犯罪事實，於本院及原審審理時均
    坦承不諱，且據被害人甲○○、證人即被害人丙○○之兄羅
    通令於警詢時指述、證述屬實，並經證人即被害人甲○○、
    丙○○於偵查中結證綦詳，另有被害報告單、贓物認領保管
    單及車輛竊盜車牌失竊資料個別查詢報表-查詢車輛認可資
    料各2紙附卷可憑，足認被告之自白與事實相符，本件事證
    明確，被告犯行堪予認定。
三、被告行為後，刑法第56條連續犯之規定，業於94年1月7日修
    正公布刪除，並於95年7月1日施行，則被告之犯行，因行為
    後新法業已刪除連續犯之規定，此刪除雖非犯罪構成要件之
    變更，但顯已影響行為人刑罰之法律效果，自屬法律有變更
    ，依新法第2條第1項規定，比較新、舊法結果，仍應適用較
    有利於被告之行為時法律即舊法論以連續犯（最高法院95年
    第8次刑事庭會議決議參照）。又行為後法律有變更者，依
    修正前刑法第2條第1項之規定，以適用裁判時法為原則，如
    行為時法有利於行為人，則例外適用行為時法；依修正後刑
    法第2條第1項規定，以適用行為時法為原則，惟如裁判時法
    有利於行為人，則例外的適用裁判時法。以往實務見解，認
    原判決未及比較適用新舊法時，上訴後，雖比較結果以舊法
    有利於行為人，而原判決別無其他撤銷事由，仍應由本院以
    此為由撤銷改判。惟修正後之規定係以適用行為時法為原則
    ，因此原判決雖未及比較適用，然上訴本院後，經比較新舊
    法，行為後之法律並非較有利於行為人，仍應適用行為時法
    ，則原判決適用行為時法即無不當，自不構成撤銷之事由。
四、核被告所為，係犯刑法第320條第1項竊盜罪。被告前後2次
    犯行，時間緊接，犯罪構成要件相同，顯係基於概括犯意反
    覆為之，為連續犯，應論以竊盜罪一罪，並加重其刑。另被
    告前因竊盜案件，經原審判處有期徒刑4月；又因違反毒品
    危害防制條例、詐欺案件，先後經原審判處有期徒刑5月、3
    月確定，並定其應執行有期徒刑7月確定，上開數罪接續執
    行，於93年8月28日執行完畢，此有臺灣高等法院被告全國
    前案紀錄表1份在卷可參，其於受有期徒刑之執行完畢後，5
    年以內再犯本件有期徒刑以上之罪，查被告犯行不論依修正
    前之刑法第47條，或修正後之刑法第47條第1項之規定，均
    構成累犯，對被告而言並無有利或不利之情形，自不生新舊
    法比較之問題，應逕依修正前之刑法第47條，論以累犯，並
    遞加重其刑。
五、按行為後法律有變更者，適用行為時之法律。但行為後之法
    律有利於行為人者，適用最有利於行為人之法律，刑法第2
    條第1項定有明文。查本件被告於犯罪時之刑法第41條第1項
    前段規定：「犯最重本刑為5年以下有期徒刑以下之刑之罪
    ，而受6個月以下有期徒刑或拘役之宣告，因身體、教育、
    職業、家庭之關係或其他正當事由，執行顯有困難者，得以
    1元以上3元以下折算1日，易科罰金。」又被告行為時之易
    科罰金折算標準，修正前罰金罰鍰提高標準條例第2條前段
    （現已刪除）規定，就其原定數額提高為100倍折算1日，則
    本件被告行為時之易科罰金折算標準，應以銀元300元折算1
    日，經折算為新臺幣後，應以新臺幣900元折算為1日。惟95
    年7月1日修正公布施行之刑法第41條第1項前段則規定：「
    犯最重本刑為5年以下有期徒刑以下之刑之罪，而受6個月以
    下有期徒刑或拘役之宣告者，得以新臺幣1千元、2千元或3
    千元折算1日，易科罰金。」比較修正前後之易科罰金折算
    標準，以95年7月1日修正公布施行前之規定，較有利於被告
    ，是本件被告則應依刑法第2條第1項前段，適用修正前刑法
    第41條第1項前段規定，定其折算標準。
六、原審判決因認被告犯行事證明確，適用刑事訴訟法第273條
    之1第1項、刑法第56條、第320條第1項、第47條、修正前第
    41條第1項前段、修正前罰金罰鍰提高標準條例第1條前段、
    第2條之規定，並審酌被告犯罪之動機、行為之手段、次數
    、所竊取財物之價值，被害人等所受之損害，及犯罪後坦承
    犯行之犯後態度等一切情狀，量處有期徒刑6月，並諭知易
    科罰金之折算標準。原審判決認事用法均無不合，量刑亦稱
    妥適，公訴人徒循被害人之請求上訴，認量刑過重，指摘原
    判決不當，並無可取，為無理由，應予駁回。
據上論結，應依刑事訴訟法第368條、刑法第2條第1項，判決如
主文。
本案經檢察官羅清溪到庭執行職務。
中    華    民    國    95    年    8     月    29    日
                  刑事第三庭    審判長法  官  陳義仲
                                      法  官  陳顯榮
                                      法  官  宋明蒼
以上正本證明與原本無異。
不得上訴。
                                      書記官  翁心欣
中    華    民    國    95    年    8     月    30    日
附錄本案論罪科刑法條全文：
刑法第320條第1項：
意圖為自己或第三人不法之所有，而竊取他人之動產者，為竊盜
罪，處5年以下有期徒刑、拘役或500元以下罰金。


司法院資訊處製作；財團法人民間司法改革基金會備份。
